# 房地产企业预缴增值税，土地增值税的处理

提问人：914472877 时间：2022-02-19 11:13:43
各位大神求助：
一家房地产企业，建设项目未完成。
企业 12 月预收房款 109 万后，按照 12 月预收房款金额去除税率9%后的金额 100 万，按照3%预缴增值税 3 万，预缴土地增值税（100-3)*3%=2.9 万 同时确认附加税费 1 万。 12 月进行申报需要缴纳6.9万，但截至12.31日并未实际缴纳。企业账面未处理，在报表层面进行调整，借其他流动资产6.9贷应交税费6.9。
企业确认税费我理解形成纳税义务，但是税费并未缴纳可以形成资产吗？是因为在形成纳税义务的同时拥有权利，所以确认资产？这样处理是否正确，如果不正确该如何处理。
求陈版主及各位大神指导。

回答人：chenyiwei
这种情况，个人建议在账务处理中同时确认其他流动资产和应交税费是可以的，但在编制报表时应当抵销列报。而不是像主帖所述那样反过来，账务不处理，在报表编制时调整。